【裁判字號】    98,抗,82
【裁判日期】    981207
【裁判案由】    選任檢查人
【裁判全文】
臺灣高雄地方法院民事裁定                98年度抗字第82號
抗  告  人  優等實業股份有限公司
法定代理人  甲○○
相  對  人  永大特殊鋼股份有限公司
法定代理人  乙○○
上列當事人間選派檢查人事件，抗告人對於民國98年10月30日本
院98年度聲字第83號裁定提起抗告，本院裁定如下：
    主  文
抗告駁回。
抗告程序費用新臺幣壹仟元由抗告人負擔。
    理  由
一、抗告意旨略以：(一)抗告人與相對人因投資買賣糾紛進行協商
    ，相對人更曾向法院聲請對抗告人核發支付命令，可見兩造
    嫌隙已深，是相對人推薦之檢查人，可能與相對人有緊密關
    係，而影響其執行檢查抗告人業務之公正性。(二)抗告人經營
    之項目係矽鋼鐵蕊之製造加工及買賣，其相關業務、帳務及
    盈虧計算與一般行業不同，原審選定之檢查人未具有此方面
    專業知識為由，並聲明求為原裁定廢棄，駁回相對人在原審
    之聲請。
二、經查：
  (一)本件相對人為抗告人之股東，持有股數為1,200 萬股，占抗
    告人已發行股份總數48％，且繼續1 年以上之事實，此有相
    對人所提抗告人公司基本資料查詢結果、股票等為證可稽，
    依上開規定，相對人聲請法院選派檢查人，即屬有據。
  (二)抗告人雖主張兩造已有嫌隙，是相對人推薦之王淑冬會計師
    ，是否可公正執行檢查程序，實屬可疑云云。然抗告人並未
    提出證據證明相對人所推薦之王淑冬會計師有何偏頗相對人
    或將會不公正執行檢查工作之情，是此，尚難僅因抗告人主
    觀上懷疑王淑冬會計師與相對人有密切之關係，即認原審裁
    定有何不當之處。
  (三)再者，王淑冬會計師係東吳大學會計系學士，自民國86年起
    即擔任揚智聯合會計師事務所會計師，目前為揚智聯合會計
    師事務所高雄分所所長，且其亦曾在鋼鐵公司擔任財務主管
    等情，有其個人資料在卷可稽，是王淑冬會計師除有10餘年
    之會計實務經驗外，亦有在鋼鐵公司任職會計之實務經驗，
    是抗告人主張王淑冬會計師未具有鋼鐵方面專業，不適合擔
    任檢查人云云，亦無理由。從而，原裁定選派相對人所推薦
    之王淑冬會計師為抗告人之檢查人，檢查抗告人之公司業務
    帳目及財產情形，核無不合。
三、綜前所述，原審在審認王淑冬會計師之學、經歷及專長後，
    選定其為檢查人，於法並無不合。從而，抗告意旨指摘原裁
    定不當，求予廢棄，為無理由，應予駁回。
五、據上論結，依非訟事件法第21條第2 項、第24條第1 項、第
    46條，民事訴訟法第495 條之1 第1 項、第449 條第1 項、
    第78條之規定，裁定如主文。
中    華    民    國    98    年    12    月    7     日
                      民事第一庭  審判長  法  官  黃國川
                                          法  官  林岳葳
                                          法  官  張茹棻
上為正本係照原本作成。
如不服本裁定，僅得於收受本裁定正本送達後10日內，以適用法
規顯有錯誤為理由，向本院提出再抗告狀（須附繕本乙份及繳納
再抗告裁判費新台幣1,000 元），經本院許可後始可再抗告。
中    華    民    國    98    年    12    月    7    日
                                         書記官  黃美秀


司法院資訊處製作；財團法人民間司法改革基金會備份。
